臺灣彰化地方法院刑事判決　　　　　　　100年度易字第597號
公　訴　人　臺灣彰化地方法院檢察署檢察官
被　　　告　林政偉
　　　　　　陳俊杰
上列被告因竊盜案件，經檢察官提起公訴（100年度偵字第4216
號），本院判決如下：
    主      文
林政偉、陳俊杰共同竊盜，均累犯，林政偉處有期徒刑肆月，陳
俊杰處有期徒刑月，如易科罰金，均以新臺幣壹仟元折算壹日
。
    事      實
一林政偉曾因施用毒品案件，經本院以99年度簡字第560號判決
  處有期徒刑4月確定，於民國100年1月14日（起訴書誤為100年
  1月13日）執行完畢；陳俊杰曾因詐欺案件，經臺灣臺中地方
  法院以97年度易字第1563號判決處有期徒刑3月確定，於98年6
  月11日執行完畢。詎林政偉、陳俊杰仍不知悔改，竟又共同基
  於意圖為自己不法所有之犯意聯絡，於100年5月9日凌晨1時許
  ，共乘小客車前往彰化縣溪湖鎮○○路137巷29號蔡尚潔經營
  之工廠旁（該工廠於夜間無人上班、看守，亦非供住宅使用）
  ，徒手（起訴書誤為由陳俊杰攜帶油壓剪）竊取蔡尚潔所有堆
  置在樹下之噴水馬達1臺得手，並移置小客車內，旋為警據報
  發現上情，在工廠內將兩人逮捕，並扣得作案時所戴之口罩2
  只（馬達已發還蔡尚潔）。
二案經彰化縣警察局溪湖分局報告臺灣彰化地方法院檢察署檢察
  官偵查起訴。
    理      由
一本案當事人所提出之後述證據，且屬被告林政偉、陳俊杰以外
  之人於審判外之陳述者，因雙方均同意採為證據，又無不適當
  情形，符合刑事訴訟法第159條之5第1項規定，應得為證據。
二訊據被告等對於上揭犯罪事實坦承不諱，並經證人即被害人蔡
  尚潔於警詢及本院審理中證述在卷（警卷第8至9頁、本院卷第
  124至125頁），且有口罩2只扣案（本院卷第23頁），及搜索
  扣押筆錄、贓物認領保管單、查獲過程照片可稽（警卷第10至
  14、22至23頁）。綜上論述，被告等之自白與事實相符，可以
  採信，事證明確，其犯行堪以認定。
三被告等為警查獲時，雖扣得油壓剪1把（警卷第12頁），起訴
  書並認被告陳俊杰攜帶該油壓剪即兇器犯之，然被告等均堅決
  否認攜帶兇器竊盜，辯稱：油壓剪是被告陳俊杰在工廠內拾得
  ，未持以竊取馬達等語。經查：馬達係堆置在樹下，而非固定
  於其他物件之上，依查獲過程照片所示，亦未見馬達有何遭工
  具破壞拆卸之跡象，被告等在工廠內為警逮捕並扣得油壓剪時
  ，竊取馬達之行為業已終了，則被告等究竟有無攜帶油壓剪竊
  取馬達，即有疑問，自不能僅因事後扣得油壓剪，逕謂被告等
  竊取馬達時，確係攜帶該油壓剪犯之。證人蔡尚潔於本院審理
  中雖證稱，油壓剪非其所有，案發當日其曾透過監視器，目擊
  被告等持油壓剪進入工廠，然其亦證稱，本案發生前，即感覺
  曾經遭人入內行竊，乃將一些紙箱清出，堆置在工廠門口，而
  案發當日透過監視器所見之內容，沒有錄影（本院卷第125頁
  ），可見證人蔡尚潔透過監視器所見，無非竊取馬達行為終了
  後之階段，並非竊取馬達之過程，況油壓剪是否其他人於先前
  進入工廠所棄置，仍無法排除其可能性，前開監視器所見內容
  ，又無從透過勘驗影音紀錄程序重現原貌，依罪疑惟輕原則，
  自難認定被告等竊取馬達時，曾攜帶兇器犯之，附此敘明。
四核被告等所為，係犯刑法第320條第1項之竊盜罪。公訴意旨認
  被告等攜帶油壓剪犯之，係犯刑法第321條第1項第3款攜帶兇
  器竊盜罪，尚有未洽，惟其基本事實同一，本院自應予以審理
  ，並變更其起訴法條。被告等就上開犯行，有犯意聯絡及行為
  分擔，均為共同正犯。查被告林政偉曾因施用毒品案件，經本
  院以99年度簡字第560號判決處有期徒刑4月確定，於100年1月
  14日（起訴書誤為100年1月13日）執行完畢，被告陳俊杰曾因
  詐欺案件，經臺灣臺中地方法院以97年度易字第1563號判決處
  有期徒刑3月確定，於98年6月11日執行完畢，此有臺灣高等法
  院被告前案紀錄表可按，其等受有期徒刑之執行完畢，5年內
  故意再犯本案有期徒刑以上之罪，為累犯，應依刑法第47條第
  1項規定加重其刑。爰審酌被告等素行欠佳，所犯已破壞他人
  財產法益，被告林政偉於本院審理中一度逃匿，有通緝書可憑
  ，惟於本院審理中均坦白犯行，態度良好，馬達價值非鉅，且
  已發還被害人及其他一切情狀，分別量處如主文所示之刑，並
  諭知易科罰金折算標準，以資懲儆。扣案之口罩、油壓剪非直
  接供本案犯罪所用之物，無從宣告沒收。
據上論斷，應依刑事訴訟法第299條第1項前段、第300條，刑法
第28條、第320條第1項、第47條第1項、第41條第1項前段，刑法
施行法第1條之1，判決如主文。
本案經檢察官趙冠瑋到庭執行職務。
中    華    民    國   100    年    8     月    17    日
                  刑事第四庭  法  官  廖政勝
以上正本證明與原本無異。
如不服本判決應於收受判決後10日內向本院提出上訴書狀，並應
敘述具體理由；其未敘述上訴理由者，應於上訴期間屆滿後20日
內向本院補提理由書（均須按他造當事人之人數附繕本）「切勿
逕送上級法院」。
告訴人或被害人對於判決如有不服具備理由請求檢察官上訴者，
其上訴期間之計算係以檢察官收受判決正本之日期為準。
中    華    民    國   100    年    8     月    17    日
                              書記官  莊何江
附錄本案論罪科刑法條全文：
中華民國刑法第320條第1項
（普通竊盜罪、竊佔罪）
意圖為自己或第三人不法之所有，而竊取他人之動產者，為竊盜
罪，處5  年以下有期徒刑、拘役或 5 百元以下罰金。